臺灣高雄地方法院刑事判決　　　　　　　　　　　　　九十一年度訴字第八六七號
　　公　訴　人　臺灣高雄地方法院檢察署檢察官
　　被　　　告　甲○○
右列被告因搶奪案件，經檢察官提起公訴（九十一年度偵字第四三四五號），本院判
決如左：
    主  文
甲○○共同意圖為自己不法之所有，而搶奪他人之動產，處有期徒刑壹年，緩刑參年
，緩刑期中付保護管束。
    事  實
一、緣甲○○因失業而缺款花用，竟與姓名、確定年籍不詳綽號「阿全」之成年男子
    共同基於意圖為自己不法之所有之犯意，先於不詳時間，在自由時報刊登「南海
    保全」公司誠徵押解人員之廣告，並約定伺機搶奪前來應徵人員之保證金。而乙
    ○○即因見報上求職欄內刊載有「南海保全」公司誠徵押解人員之廣告，即撥打
    行動電話︰0000000000號之電話聯繫應徵事宜，雙方約定於民國九十
    一年二月二十七日，在高雄市○○區○○路與民族路口，由「阿全」向乙○○佯
    稱為「小葉」，向乙○○介紹工作性質，進而稱擔任押解人員須有抵押金作為擔
    保，惟因乙○○無現金可提供擔保，「小葉」即向乙○○提出並陪同至位於高雄
    市苓雅區○○○路十一號之「高大當鋪融資公司」典當乙○○其所駕駛之車號Ｒ
    二—七四一九號自用小客車，典當得新台幣十五萬元，「小葉」即帶領乙○○前
    往福華大飯店等候「小葉」先行返回公司駕駛賓士轎車，再由乙○○擔任護送珠
    寶及黃金事宜，之後「小葉」及甲○○二人一同出現，「小葉」佯稱欲進入福華
    飯店帶領欲護送之客人，甲○○即向劉力騎表示賓士轎車停放在福華飯店之巷內
    ，甲○○即帶領乙○○一同至高雄市新興區○○○路八十八巷二號之巷內，並稱
    須先繳交十五萬元保證金，乙○○頓時產生懷疑，然先將部分現金約三萬元交予
    甲○○點算，甲○○點算完畢，乙○○再將另一部分約十萬元交予甲○○再行點
    算，甲○○佯裝點鈔，並藉乙○○打電話確認交付保證金事宜而不注意，並不及
    防備之際，施以不法腕力猝然搶奪該筆現金而逃逸，甲○○立即在後追呼求援，
    甲○○逃至高雄市新興區○○○路九十六巷十八號前，而被乙○○、路人及聞聲
    趕至之警員協力將顏流利旗當場逮捕查獲。
二、案經高雄市政府警察局新興分局報請臺灣高雄地方法院檢察署檢察官偵查起訴。
    理  由
一、訊據被告甲○○固坦承於前開時間、地點，與姓名、正確年籍不詳綽號「阿全」
    之成年男子二人共同協議，由其佯裝為「南海保全」公司之車庫人員，並將被害
    人劉力期帶至福華飯店旁之巷內後於取得現金後隨即逃跑，為被害人及路人逮捕
    等情不諱，惟矢口否認有何搶奪犯行，辯稱︰當時伊是騙被害人要點錢，並佯裝
    點錢，趁被害人不注意之時跑掉，伊只是騙錢，而非搶錢奪云云。
二、經查：右揭被害人乙○○為何前往高雄，及將自小客車點當，被告藉詞點算，趁
    被害人講電話不注意而不及防備之際，被告即奪走該筆現金等事實，業據被害人
    乙○○於警詢及本院調查時指述綦詳，復有證人即逮捕被告之高雄市警察局新興
    分局小隊長許拋在庭證述逮捕被告過程甚明，且被告以佯稱點算為由，俟被害人
    將現金十萬元交予被告點算，而正以電話連絡詢問保證金事宜，被告即出手奪取
    該現金後逃逸，迭經被告於警、偵訊及本院調查中坦承不諱，此外，並有扣押物
    品清單，及業經被害人取回該筆金額而書立之贓物認領保管收據一紙，及照片二
    幀附卷可稽。綜前說明，本件事證明確。被告所辯無非避重就輕之詞，不足採信
    ，犯行應堪認定。
三、按搶奪係趁人不及防備或不及抗拒之際，而實施不法腕力奪取財物，又所謂持有
    以具有支配其物之意思，且事實上支配其物為以足，查本件被告以點算保證金為
    由而占有被害人之十萬元，而被害人仍正在連絡確定是否交付保證金，即該筆現
    金仍在被害人實力支配下，被告尚無合法持有，其趁被害人打電話連絡而不注意
    未及防備之際，持以奔逃，即屬公然掠取，自屬搶奪行為，而非詐欺行為。核被
    告所為，係犯刑法第三百二十五條第一項搶奪罪。被告與姓名、確實年籍不詳綽
    號「阿全」或「小葉」之成年男子間，就前開犯行具有犯意聯絡及行為分擔，為
    共同正犯。爰審酌被告素行良好，因失業缺款而起之犯罪之動機、目的、巷被害
    人藉詞點算現金，待被害人不及防備而逃逸奪取之手段，犯罪後隨即遭逮捕，所
    搶得之贓物業已由被害人取回，其所生之損害尚非重大，及犯罪後坦承犯行，已
    有悔意，犯後在庭態度良好等及其他一切情狀，量處如主文所示之刑。末查，被
    告前未曾受有期徒刑以上刑之宣告，有台灣高等法院被告全國前按紀錄表及刑案
    資料查註紀錄表各一分在卷足按，因失業缺款一時失慮而觸犯本件犯行，經此偵
    、審程序及刑之宣告，當知所警惕，而無再犯之虞，本院認所宣告之刑以暫不執
    行為適當，併諭知緩刑三年，以啟自新，並為使被告確實有正確之法律觀念，併
    依法宣告緩刑期內付保護管束，俾由地方法院檢察署之觀護人提供必要之協助，
    並予以適當之督促與協助。
據上論斷，應依刑事訴訟法第二百九十九條第一項前段，刑法第二十八條、第三百二
十五條第一項，第七十四條第一款、第九十三條第一項，罰金罰鍰提高標準條例第一
條前段，判決如主文。
中      華      民      國    九十一    年      七      月    二十六    日
                                臺灣高雄地方法院刑事第四庭
                                      法  官   程克琳
右正本證明與原本無異。
如不服本判決，應於判決送達後十日內，向本院提出上訴狀。
                                      書記官    梁瑜玲
中    華    民    國      九十一      年      七      月      二十六      日
【附錄本案論罪科刑法條】
刑法第三百二十五條︰
意圖為自己或第三人不法之所有，而搶奪他人之動產者，處六月以上五年以下
有期徒刑。
因而致人於死者，處無期徒刑或七年以上有期徒刑，致重傷者，處三年以上十
年以下有期徒刑。
第一項之未遂犯罰之。
